# Ahmad Qurniawan

Kota Yogyakarta, Daerah Istimewa Yogyakarta | 082288310053 | <a href="mailto:ahmadqurniawan12@gmail.com">ahmadqurniawan12@gmail.com</a> <a href="mailto:https://ahmadqurniawan.github.io/portfolio-ahmadqurniawan/">https://ahmadqurniawan.github.io/portfolio-ahmadqurniawan/</a>

#### RINGKASAN PROFIL

Seorang mahasiswa aktif pada semester 6 jurusan Informatika di Universitas Ahmad Dahlan yang memiliki minat yang mendalam di bidang pengembangan aplikasi mobile. Saya telah mengikuti beberapa pelatihan terkait, seperti Bangkit Academy, Junior Mobile Programming dan Junior Web Developer. Selain itu, saya juga memiliki keterampilan dalam public speaking, komunikasi, adaptasi, dan kerja sama yang saya tunjukkan melalui pengalaman saya sebagai asisten praktikum. Dengan latar belakang ini, saya berharap dapat memperoleh kesempatan magang yang lebih besar dalam bidang Pengembangan Aplikasi Mobile.

#### **PENDIDIKAN**

### **Universitas Ahmad Dahlan**

Kota Yogyakarta, Daerah Istimewa Yogyakarta

2021 - sekarang

Bachelor of Informatics

• **IPK**: 3.75/4.00

• **KEAHLIAN**: Pemrograman Web, Pemrograman Berorientasi Objek, Pemrograman Mobile, Interaksi Manusia-Komputer, Manajemen Proyek TI

# **Digital Talent Scholarship**

Kota Yogyakarta , Daerah Istimewa Yogyakarta

Junior Mobile Programmer

Februari 2024 - Februari 2024

- Hadir dalam 8 seminar penjelasan tentang materi mengenai Mobile Programmer dengan bahasa Java.
- Latihan membuat aplikasi android dengan 5+ fitur berbeda untuk persiapan ujian sertifikat.
- Mengembangkan aplikasi android menggunakan MVVM arsitektur dan room database, JSON, dengan hasil mendapatkan sertifikat junior mobile programmer dari Badan Nasional Sertifikat Professional (BNSP).

# Bangkit Academy 2023 Batch 2

**Indonesia (Daring)** 

Mobile Development Cohort

Agustus 2023 - Januari 2024

- Berpartisipasi dalam kegiatan weekly consultation dan ILT (Instructor-Led Training) serta lulus dengan keterangan full graduated dengan rata-rata nilai akhir 87.1.
- Menyelesaikan 7 mobile development courses (from beginner to intermediate) dengan nilai 88+ dalam jangka waktu 6 bulan.
- Ikut berkontribusi sebagai mobile developer yang bertanggung jawab dalam membuat aplikasi mobile untuk proyek akhir dari Bangkit Academy yang berbasis machine learning.

#### **Digital Talent Scholarship**

Kota Yogyakarta , Daerah Istimewa Yogyakarta

Junior Web Developer

Juni 2024 - Juni 2024

- Hadir dalam 8 seminar penjelasan tentang materi mengenai Programmer web dengan bahasa HTML, CSS, JavaScript dan PHP.
- Latihan membuat Website dengan 5+ fitur berbeda untuk persiapan ujian sertifikat.
- Mengembangkan website menggunakan framework CSS (bootstrap) dengan database MySql serta menerapkan prinsip CRUD pada aplikasi website yang dibuat dengan hasil mendapatkan sertifikat Junior Web Developer dari Badan Nasional Sertifikat Profesional (BNSP).

#### **WORK EXPERIENCE**

#### **Universitas Ahmad Dahlan**

# Kota Yogyakarta, Daerah Istimewa Yogyakarta

Laboratory Teaching Assistant

September 2023 - sekarang

- Mengajar 5 mata praktikum dengan jumlah 100+ praktikan untuk menerangkan materi dan praktek selama jam praktikum.
- Mendampingi dalam memecahkan masalah error dan bugs selama praktikum berlangsung untuk memastikan kegiatan praktikum berjalan dengan lancar.
- Mengatur penilaian dan kelulusan dari 200+ praktikan dengan menggunakan Google Spreadsheets dan Sistem Portal Penilaian melalui website.

#### **PROYEK**

Foodection

September 2023 - November 2023

Foodection app is an app for people who want to know the quality of fresh or unfresh vegetables and their details by scanning photos of vegetables

## Mobile Developer

- Membangun desain user interface dan prototype di Figma kemudian mengimplementasikan ke XML pada Android Studio.
- Mengembangkan fitur scan dan fitur detail untuk sayuran dengan menggunakan android studio
- Implementasi model machine learning pada aplikasi mobile dengan fitur scan melalui input kamera atau foto galeri.

**BaberBox** November 2023 - Desember 2023

The BarberBox application is a barbershop application that can help users easily place orders and payments without having to queue first.

# **UI** Designer

• Membangun user interface untuk aplikasi BarberBox melalui figma dengan beberapa fitur utama yang diberikan kepada user atau klien.

# **KEAHLIAN & KETERTARIKAN**

**Hard Skills:** Android Studio, Firebase, Figma, Canva, Copywriting, Google Workspace, Microsoft Office, GitHub, Visual Studio

Soft Skills: Interpersonal Communication, Public Speaking, Design Thinking, Critical Thinking

**Bahasa:** Bahasa Indonesia (Menengah), Bahasa Inggris (Menengah)

Ketertarikan: Mobile Development, UI Design, UX Research, Frontend Developer